臺灣基隆地方法院刑事判決　　　　　　　　　　　　　九十三年度易字第三一一號
　　公　訴　人　臺灣基隆地方法院檢察署檢察官
　　被　　　告　甲○○　男　二.
右列被告因毒品危害防制條例案件，經檢察官提起公訴（九十三年度毒偵字第一八七
一、一八八五號）及移送併案審理（九十三年度毒偵字第一八五三號），本院合議庭
裁定由受命法官獨任進行簡式審判程序，判決如左：
    主    文
甲○○連續施用第二級毒品，處有期徒刑伍月，如易科罰金，以佰元折算壹日；扣
案之吸食器壹組沒收。
    理    由
一、犯罪事實：
    甲○○前因施用第二級毒品案件，經分別依本院八十八年度毒聲字第一二五一號
    、八十九年度毒聲字第九三五號裁定送勒戒處所觀察、勒戒後，均認無繼續施用
    毒品之傾向，已由臺灣基隆地方法院檢察署檢察官分別於民國八十八年八月三十
    一日、八十九年六月十二日，以八十八年度偵字第四一七三號、八十九年度毒偵
    字第四六九號為不起訴處分確定。甲○○復基於施用第二級毒品之概括犯意，自
    九十三年八月一日起至同年十月十三日止，連續在基隆市不詳地址之賓館房間內
    ，以玻璃吸食器盛裝安非他命結晶加以燒烤成煙後吸食之方式，以每二至三天使
    用一次之頻率，多次施用第二級毒品安非他命。嗣經警分別查獲如下：(1)於九十
    三年八月九日晚間九時許經基隆市警察局第一分局警員在基隆市仁愛區○○○路
    金華旅社內查獲。(2)於九十三年九月二日下午一時許經基隆市警察局第一分局警
    員在基隆市○○區○○街二十二巷十號楊定忠住處執行搜索時查獲，並扣得甲○
    ○所有供其施用安非他命所用之吸食器一組。(3)於九十三年十月六日凌晨一時許
    ，在基隆市○○路二三號前，因甲○○持有第一級毒品（其涉犯施用第一級毒品
    海洛因部分，由本院另案審理中），為警當場查獲。
二、證據名稱：
　　(一)被告甲○○於本院審理中之自白。
    (二)被告所採尿液檢驗結果均呈甲基安非他命陽性反應，有下列檢驗報告可稽：
      (1)台灣尖端先進生技醫藥股份有限公司九十三年九月十五日出具之「濫用藥物
        檢驗報告」一份（附於九十三年度偵字第三一八一號偵查卷第四○頁）。
      (2)台灣尖端先進生技醫藥股份有限公司九十三年八月十三日出具之「濫用藥物
        檢驗報告」一份（附於九十三年度毒偵字第一八五三號偵查卷第九頁）。
      (3)基隆市衛生局基衛檢字第○九三○○一四八一一號檢驗成績書一份（附於九
        十三年度毒偵字第一八八五號偵查卷第四二頁）。
    (三)物證：扣案吸食器一組（九十三年度證字第二一六八號，係基隆市警察局第一
      分局九十三年九月二日搜索扣押筆錄內載之扣押物，見九十三年度偵字第三一
      八一號偵查卷第一九至二一頁）。
    (四)臺灣基隆地方法院檢察署檢察官八十八年八月三十一日八十八年度偵字第四一
      七三號、八十九年六月十二日八十九年度毒偵字第四六九號不起訴處分書各一
      份（附於九十三年度毒偵字第一八七一號偵查卷第八、九頁）。
三、論罪及科刑之理由：
    (一)查安非他命係毒品危害防制條例第二條第二項第二款所定之第二級毒品。核被
      告所為，係犯毒品危害防制條例第十條第二項之施用第二級毒品罪。其於受觀
      察、勒戒後五年內再犯毒品危害防制條例第十條之罪，依同條例第二十三條第
      二項之規定，應依法論科。又被告施用第二級毒品前後，持有第二級毒品安非
      他命之低度行為，應為其施用第二級毒品之高度行為所吸收，不另論罪。
    (二)被告先後多次施用第二級毒品之犯行，時間緊接，所犯係構成要件相同之罪名
      ，顯係基於概括犯意反覆為之，為連續犯，應依刑法第五十六條之規定，以一
      罪論並依法加重其刑。公訴意旨雖未就被告自九十三年八月間某日起至十月六
      日凌晨三時許為警採尿回溯九十六小時內施用第二級毒品以外之施用第二級毒
      品犯行部分提起公訴，惟被告所為該部分如犯罪事實欄所載之連續施用第二級
      毒品犯行與公訴人起訴之犯罪事實既具有連續犯之裁判上一罪關係，為起訴效
      力所及，本院自應併予審究，附此敘明。
    (三)本院審酌安非他命毒品對於人體會產生依賴性，係足以危害個人健康及社會安
      全之管制藥物，被告經過執行觀察、勒戒，猶不知戒除濫行施用毒品惡習，再
      犯本件施用毒品罪，深陷毒坑無法自拔，及其犯罪之自我麻醉動機、犯罪之手
      段、所生自我戕害結果及犯罪後坦承犯行之態度等一切情狀，量處如主文所示
      之刑，並諭知易科罰金之折算標準，以示懲儆。
    (四)扣案之吸食器一組（九十三年度證字第二一六八號），為被告所有供其犯本件
      施用毒品罪所用，業經被告供明在卷，應依刑法第三十八條第一項第二款之規
      定宣告沒收之。
四、適用之法律依據：
    刑事訴訟法第二百七十三條之一第一項、第二百八十四條之一、第二百九十九條
    第一項前段、第三百十條之一第一項，毒品危害防制條例第十條第二項、第二十
    三條第二項，刑法第十一條、第五十六條、第四十一條第一項前段、第三十八條
    第一項第二款。
本案經檢察官乙○○到庭執行職務。
中　　　華　　　民　　　國　　九十三　　年　　 十一 　　月　　 十九 　　日
                                臺灣基隆地方法院刑事第一庭
                                  　　　　法　官  蔡岱霖
右正本證明與原本無異。
對於本件判決如有不服，應於收受送達後十日內，向本院提出上訴書狀，上訴於臺灣
高等法院，並按他造當事人之人數附具繕本。
                                        　書記官  明祖斌
中　　　華　　　民　　　國　　九十三　　年　　 十一 　　月　　 十九 　　日
附錄：
本判決論罪之法條全文
毒品危害防制條例第十條第二項：
施用第二級毒品者，處三年以下有期徒刑。
